【裁判字號】    99,簡上,162
【裁判日期】    991110
【裁判案由】    違反毒品危害防制條例
【裁判全文】
臺灣屏東地方法院刑事判決     99年度簡上字第162號
上  訴  人  范文品
即  被  告
上列上訴人因違反毒品危害防制條例案件，不服本院99年度簡字
第1009號中華民國99年5 月31日刑事簡易判決（99年度毒偵字第
401號 ），提起上訴，本院判決如下：
    主  文
上訴駁回。
    事實
一、范文品前於民國89年、90年間因施用第二級毒品案件，分別
    經臺灣高雄地方法院檢察署檢察官提起公訴並聲請強制戒治
    ，強制戒治部分先後於90年9 月6 日、91年12月3 日期滿執
    行完畢，刑責部分則各經法院判處有期徒刑6 月、8 月確定
    ，前述案件接續執行，於92年5 月17日執行完畢。又於94年
    間因施用毒品案件，經法院判處有期徒刑6 月確定，於95年
    2 月24 日 執行完畢。猶不知悔改，明知甲基安非他命係屬
    第二級毒品，不得持有及施用，仍基於施用第二級毒品之犯
    意，於99年2 月14日13時許回溯120 小時內某時，在其位於
    屏東市○○街33號之住處施用第二級毒品甲基安非他命1 次
    。嗣於99年2 月14日9 時10分許，在上址為警查獲，並扣得
    其施用甲基安非他命所用之吸食器1 組。經警採尿送驗，檢
    出甲基安非他命陽性反應，始查悉上情。
二、案經屏東縣政府警察局屏東分局報告台灣屏東地方法院檢察
    署檢察官偵查後聲請簡易判決處刑。
    理由
一、訊據被告對上情坦承不諱，而被告之尿液經警送驗後，亦認
    呈甲基安非他命之陽性反應，有卷附台灣檢驗科技股份有限
    公司出具之檢驗報告及姓名對照表可稽，並有扣案被告所有
    ，並持以施用甲基安非他命之吸食器一組可憑，被告犯行應
    可認定。
二、核被告所為，係犯毒品危害防制條例第10條第2 項之施用第
    二級毒品罪；其有前述之有期徒刑執行情形，於執行完畢後
    五年內再犯本件有期徒刑以上之罪，為累犯，應依法加重其
    刑。上訴人雖以原審量刑過重為由提起上訴，惟查原審科刑
    所依之毒品危害防制條例第10條第2 項，其法定刑為3 年以
    下有期徒刑，經依法加重其刑後，最重法定刑為4 年6 月以
    下有期徒刑，而原審斟酌被告犯罪情節，量處其有期徒刑5
    月，並諭知如易科罰金之折算標準，認事用法均無不當，量
    刑亦顯屬低度刑，自無過重可言，是上訴意旨謂本件原審判
    決量刑過重云云，自無理由，應予駁回。
三、據上論斷，應依刑事訴訟法第455 條之1 第3 項、第368 條
    ，判決如主文。
本案經檢察官曾士哲到庭執行職務。
中    華    民    國     99    年    11   月   10     日
            刑事第四庭  審判長法  官  莊鎮遠
                              法  官  蔡玉雪
                              法  官  李謀榮
以上正本證明與原本無異。
不得上訴。
中    華    民    國     99    年    11   月   10     日
                              書記官  鍾思賢

司法院資訊處製作；財團法人民間司法改革基金會備份。
